# 分公司合并的问题

提问人：wx_5a747ff3a135 时间：2018-02-11 19:36:40
如果A公司的一个分公司整体收益及控制权（包括人事任命及内部审批等）全部移交给B公司，那么该分公司应由谁合并。对分公司的合并思路不太清晰，希望各位赐教，谢谢大家。

回答人：chenyiwei
该事项的具体背景？该分公司今后是以A还是B的名义开展经营业务？是否采用托管或承包的方式？如果是，则托管、承包协议的期限多长？协议的主要内容？ 建议先搜索一下本版面上关于托管、承包经营的合并报表问题的讨论。